【裁判字號】    88,易,1340
【裁判日期】    890114
【裁判案由】    傷害
【裁判全文】
臺灣嘉義地方法院刑事判決                        八十八年度易字第一三四號
    公  訴  人  臺灣嘉義地方法院檢察署檢察官
    被      告  甲○○
右列被告因傷害案件，經檢察官提起公訴（八十八年度偵字第七三二七號），本院判
決如左：
    主  文
甲○○傷害人之身體，處拘役伍拾日，如易科罰金，以佰元折算壹日。
    事  實
一、甲○○與乙○○原係男女朋友關係，二人分手後復因存有金錢債務糾紛而爭吵不
    止，嗣於民國八十八年十月十八日下午，二人在嘉義市東區長竹里水源地三三之
    一０三附二號，因細故復起爭吵，甲○○竟基於傷害他人身體之犯意，徒手毆打
    乙○○，致乙○○受有頭部外傷腦震盪、枕部頭皮挫傷、右上臂挫傷、左肘擦傷
    、左前臂抓痕、右腳踝挫傷瘀血等傷害。
二、案經乙○○訴由臺灣嘉義地方法院檢察署檢察官偵查起訴。
    理  由
一、訊據被告甲○○矢口否認有何傷害之犯行，辯稱：僅與告訴人乙○○發生爭吵並
    拉扯，並未毆打告訴人云云。惟查：右揭事實，業據告訴人於偵查中及本院審理
    時指述歷歷，並有陳仁德醫院驗傷診斷書一紙在卷可稽。參酌(1)證人李富美於本
    院審理時證稱：「：：甲○○與乙○○二人有發生拉扯：：甲○○拉著乙○○的
    手要她出去，可能甲○○拉著乙○○的手要出去時有撞到了牆壁，乙○○的頭部
    才會受傷：：」、「乙○○有掙扎，甲○○有一點跌跌撞撞的拉著乙○○出去」
    等語明確（本院卷第十七頁反面、第十八頁參照）。(2)被告於本院審理時亦自承
    與告訴人發生爭吵並拉扯之事實，足證被告至少有傷害告訴人之間接故意，蓋依
    告訴人之傷勢部位乃多處且幾遍布全身等情觀之，應係多次外力所致，顯非一次
    毆打或拉扯所造成，被告第一次拉扯後即應知告訴人有因其拉扯而受傷之可能，
    再加以告訴人又有掙扎，則跌跌撞撞而造成受傷勢所難免，是被告對於告訴人之
    受傷應有預見，乃其竟猶將告訴人由屋內拉出屋外，顯見告訴人因其拉扯而受傷
    亦不違背其本意。況因自己之行為致有發生一定結果之危險者，負防止其發生之
    義務，刑法第十五條第二項定有明文；本件因被告拉扯致告訴人有受傷之危險，
    被告自負有防止告訴人受傷之義務，惟被告竟未防止告訴人受傷之發生，自與其
    為積極傷害行為同，被告自應負故意傷害罪責，殆無疑義。況依前揭驗傷單所載
    告訴人之傷勢部位及程度觀之，告訴人應係遭他人毆打所致，應無自傷之理。更
    參酌被告於偵查中供稱一時情緒氣憤（偵查卷第七頁反面參照）之情況，其出手
    毆打告訴人並非不可能。綜上所述，被告所辯，顯係卸責之詞，不足採信；證人
    李富美所陳被告並未毆打告訴人云云，亦係迴護之詞，並不可採。是本件事證明
    確，被告犯行，洵堪認定。
二、核被告所為，係犯刑法第二百七十七條第一項之傷害罪。爰審酌被告犯罪之動機
    、目的、手段、犯罪時所受之刺激和告訴人所受傷害程度，及其犯罪後否認犯行
    之態度，復未與告訴人達成和解等一切情狀，量處如主文所示之刑，並諭知易科
    罰金之折算標準，以示懲儆。
據上論斷，應依刑事訴訟法第二百九十九條第一項前段，刑法第二百七十七條第一項
、第四十一條，罰金罰鍰提高標準條例第一條前段、第二條，判決如主文。
本案經檢察官葉耿旭到庭執行職務
中      華      民      國    八十九    年      一      月     十四     日
                              臺灣嘉義地方法院刑事第一庭
                                  法  官  黃  若  美
右正本證明與原本無異。
如不服本判決，應於判決送達後十日內向本院提出上訴狀( 應附繕本 )。
中      華      民      國    八十九    年      一      月     十四     日
                                  書記官  鄭  昭  亮
附錄本案論罪科刑法條全文：
刑法第二百七十七條第一項：傷害人之身體或健康者，處三年以下有期徒刑、拘役或
一千元以下罰金。


司法院資訊處製作；財團法人民間司法改革基金會備份。
